臺灣彰化地方法院刑事判決　　　　　　　 96年度訴字第148號
公　訴　人　臺灣彰化地方法院檢察署檢察官
被　　　告　甲○○
上列被告因違反毒品危害防制條例案件，經檢察官提起公訴（95
年度毒偵字第4679號），本院認有刑事訴訟法第273-1 條第1 項
之情形，而改依簡式審判程序判決如下：
    主  文
甲○○施用第一級毒品，累犯，處有期徒刑拾月；扣案之第一級
毒品海洛因壹包（驗餘淨重零點陸貳公克），沒收銷燬之；扣案
之海洛因鏟管參支沒收；又施用第二級毒品，累犯，處有期徒刑
柒月；扣案之第二級毒品甲基安非他命壹包（毛重約壹捌點捌伍
公克），沒收銷燬之；扣案之甲基安非他命吸食器壹組、玻璃球
管壹支均沒收。應執行有期徒刑壹年肆月，扣案之第一級毒品海
洛因壹包（驗餘淨重零點陸貳公克）、第二級毒品甲基安非他命
壹包（毛重約壹捌點捌伍公克），均沒收銷燬之；扣案之海洛因
鏟管參支、甲基安非他命吸食器壹組及玻璃球管壹支均沒收。
        事  實
一、甲○○前於民國（下同）84年間，因違反麻醉藥品管理條例
    等案件，經臺灣嘉義地方法院以84年度訴字第559 號判決分
    別判處有期徒刑7 年、7 月、8 月，應執行有期徒刑8 年，
    嗣因不服提起上訴，旋經臺灣高等法院臺南分院以85年度上
    訴字第299 號判決駁回上訴，而於85年4 月26日確定，後於
    89年1 月10日縮短刑期假釋出監付保護管束，於保護管束期
    間，復因違反槍砲彈藥刀械管制條例案件，經本院於90年7
    月23日，以90年度訴字第471 號判決判處有期徒刑8 月確定
    ，並經本院撤銷前開假釋，再次入監執行所餘刑期3 年3 月
    27 日 ，且接續上開案件執行，甫於94年10月23日縮短刑期
    執行完畢；又因違反毒品危害防制條例案件，經本院於95年
    8 月9 日，以95年度訴字第609 號判決分別判處有期徒刑8
    月、4 月，應執行有期徒刑10月確定（現正執行中）。另於
    89年間，因施用毒品案件，經本院於89年3 月14日，以89年
    度毒聲字第1369號裁定令入勒戒處所施以觀察、勒戒後，因
    認有繼續施用毒品之傾向，再經本院於89年4 月13日，以89
    年度毒聲字第1875號裁定令入戒治處所施以強制戒治，惟因
    執行成效經評定為合格，而經本院於89年9 月21日，以89年
    度毒聲字第4338號裁定停止戒治，所餘戒治期間交付保護管
    束，後因違反保護管束情節重大，又由本院於90年3 月30日
    ，以90年度毒聲字第1235號裁定撤銷保護管束，令入戒治處
    所再施以強制戒治，業於90年12月2 日執行完畢釋放。詎其
    仍不知悔改，於前開強制戒治執行完畢釋放後5 年內，復基
    於施用第一級毒品海洛因之犯意，於95年11月15日下午2 時
    許，在彰化縣埤頭鄉○○村○○路232 號之「好來屋汽車旅
    館」881 號房內，以將海洛因摻入香菸內，再點火吸食其煙
    霧之方式，施用第一級毒品海洛因1 次。另基於施用第二級
    毒品甲基安非他命之犯意，於95年11月15日凌晨5 時30分許
    ，在上址處，以將第二級毒品甲基安非他命置於玻璃球內燒
    烤，使其產生煙霧後再加以吸食之方式，施用第二級毒品甲
    基安非他命1 次。嗣於95年11月15日下午4 時30分許，在彰
    化縣埤頭鄉○○○路232 號後之防火巷內為警查獲，並當場
    扣得第一級毒品海洛因1 包（驗餘淨重0.62公克）、第二級
    毒品甲基安非他命1 包（毛重約18.85 公克）、海洛因鏟管
    3 支、甲基安非他命吸食器1 組及玻璃球管1 支，始查悉上
    情。
二、案經彰化縣警察局北斗分局報請臺灣彰化地方法院檢察署檢
    察官偵查起訴，本院認有刑事訴訟法第273-1條第1項之情形
    ，而改依簡式審判程序審理。
    理  由
一、按除被告所犯為死刑、無期徒刑、最輕本刑為3 年以上有期
    徒刑之罪或高等法院管轄第一審案件者外，於刑事訴訟法第
    273 條第1 項程序進行中，被告先就被訴事實為有罪之陳述
    時，審判長得告知被告簡式審判程序之旨，並聽取當事人、
    代理人、辯護人及輔佐人之意見後，裁定進行簡式審判程序
    ；除簡式審判程序及簡易程序案件外，第一審應行合議審判
    ，刑事訴訟法第273-1 條第1 項、第284-1 條分別定有明文
    。本件被告甲○○所犯係死刑、無期徒刑、最輕本刑為3 年
    以上有期徒刑或高等法院管轄第一審案件以外之罪，並於本
    院行準備程序時就被訴事實為有罪之陳述，本院合議庭依前
    揭規定，經評議結果，裁定改由受命法官獨任行簡式審判程
    序，先予敘明。
二、上揭事實，業據被告甲○○迭於警詢、偵訊、本院行準備程
    序及審理時均坦承不諱，且其於95年11月15日為警查獲時所
    採取之尿液，經送鑑驗結果，確分別呈嗎啡、甲基安非他命
    陽性反應，此有彰化縣警察局北斗分局委託檢驗尿液代號與
    真實姓名對照認證單及詮昕科技股份有限公司95年11月28日
    報告編號5B200018濫用藥物尿液檢驗報告各一紙附卷可稽，
    而扣案之被告所持有之白色粉末1 包（驗餘淨重0.62公克）
    、白色結晶體1 包（毛重18.85 公克），經送鑑定之結果，
    確分別屬第一級毒品海洛因、第二級毒品甲基安非他命無誤
    ，此有彰化縣警察局北斗分局查獲涉嫌毒品危害防制條例毒
    品初步檢驗報告單、法務部調查局95年12月5 日調科壹字第
    09 523043380號鑑定通知書各1 紙在卷可參，且經被告供陳
    在卷；復有扣案之海洛因鏟管3 支、甲基安非他命吸食器1
    組及玻璃球管1 支可資佐證，則被告就其分別施用第一級毒
    品海洛因、第二級毒品甲基安非他命各1 次之自白核與事實
    相符，足堪採信。另查，被告曾於89年間，因施用毒品案件
    ，經本院於89年3 月14日，以89年度毒聲字第1369號裁定令
    入勒戒處所施以觀察、勒戒後，因認有繼續施用毒品之傾向
    ，再經本院於89年4 月13日，以89年度毒聲字第1875號裁定
    令入戒治處所施以強制戒治，惟因執行成效經評定為合格，
    而經本院於89年9 月21日，以89年度毒聲字第4338號裁定停
    止戒治，所餘戒治期間交付保護管束，後因違反保護管束情
    節重大，又由本院於90年3 月30日，以90年度毒聲字第1235
    號裁定撤銷保護管束，令入戒治處所再施以強制戒治，業於
    90 年12 月2 日執行完畢釋放等情，有臺灣高等法院被告全
    國前案紀錄表及臺灣彰化地方法院檢察署刑案資料查註紀錄
    表各一份在卷足憑，被告顯係於受強制戒治執行完畢釋放後
    ，5 年內再犯毒品危害防制條例第10條第1 、2 項之罪，依
    同條例第23條第2 項規定，應依法論科。綜上所述，本件犯
    罪事證明確，被告前開犯行洵堪認定。
三、另按海洛因、甲基安非他命係毒品危害防制條例所定之第一
    級毒品、第二級毒品，不得非法施用。是被告甲○○所為，
    核分別係犯毒品危害防制條例第10條第1 項之施用第一級毒
    品罪、同條第2 項之施用第二級毒品罪。查被告為供施用第
    一級毒品海洛因、第二級毒品甲基安非他命而持有各該級毒
    品之低度行為，應各為施用之高度行為所吸收，均不另論罪
    。又被告所犯上開2 罪，係犯意各別、行為互殊，應予分論
    併罰。又起訴書雖記載被告自95年6 月30日前案判決宣示後
    某日起，至95年11月15日14時許止，接連施用第一級毒品海
    洛因多次；及自95年6 月30日前案判決宣示後某日起，至95
    年11月15日凌晨5 時許止，接連施用第二級毒品甲基安非他
    命多次之犯行，然業經公訴人於本院審理中更正起訴事實為
    被告各於95年11月15日14時許，施用第一級毒品海洛因1 次
    ；及於95年11月15日凌晨5 時30分許，施用第二級甲基安非
    他命1 次，附此敘明。末查被告前曾於84年間，因違反麻醉
    藥品管理條例等案件，經臺灣嘉義地方法院以84年度訴字第
    559 號判決分別判處有期徒刑7 年、7 月、8 月，應執行有
    期徒刑8 年，嗣因不服提起上訴，旋經臺灣高等法院臺南分
    院以85年度上訴字第299 號判決駁回上訴，而於85年4 月26
    日確定，後於89年1 月10日縮短刑期假釋出監付保護管束，
    於保護管束期間，復因違反槍砲彈藥刀械管制條例案件，經
    本院於90年7 月23日，以90年度訴字第471 號判決判處有期
    徒刑8 月確定，並經本院撤銷前開假釋，再次入監執行所餘
    刑期3 年3 月27日，且接續上開案件執行，甫於94年10月23
    日縮短刑期執行完畢，有臺灣彰化地方法院檢察署刑案資料
    查註紀錄表、臺灣高等法院被告前案紀錄表及臺灣高等法院
    在監在押全國紀錄表各一份附卷可稽，被告前受有期徒刑執
    行完畢，於5 年以內故意再犯本件有期徒刑以上之2 罪，為
    累犯，均應依刑法第47條第1 項之規定各加重其刑。
四、量刑及沒收部分：爰審酌被告曾因施用毒品經執行強制戒治
    後，仍未能戒斷其施用毒品之惡習，再犯本件施用毒品犯行
    ，足見其雖經強制戒治之治療程序，且前已因施用毒品案件
    ，經法院判處應執行有期徒刑10月，猶未能戒絕毒品而再次
    施用，惡行非輕，顯未能善體國家設置強制戒治機構，協助
    毒品施用者戒除毒癮之良法美意，惟念及施用毒品本質上係
    戕害自身健康之行為，尚未嚴重破壞社會秩序或侵害他人權
    益，及其施用第一級毒品海洛因、第二級毒品甲基安非他命
    之動機、目的、所生危害及犯罪後坦承犯行態度尚屬良好等
    一切情狀，分別量處如主文所示之刑，並定其應執行之刑，
    以示懲儆。另扣案之第一級毒品海洛因1 包（驗餘淨重0.62
    公克）、第二級毒品甲基安非他命1 包（毛重18.85 公克）
    分別屬第一級、第二級毒品，且均係供被告施用毒品所用，
    不問何人所有，應均依毒品危害防制條例第18條第1 項前段
    規定，沒收銷燬之。又扣案之海洛因鏟管3 支、甲基安非他
    命吸食器1 組及玻璃球管1 支，為被告所有且為被告分別施
    用第一、二級毒品所用之物，業據被告自承在卷，均應依刑
    法第38條第1 項第2 款之規定沒收之。
據上論斷，應依刑事訴訟法第273-1 條第1 項、第299 條第1 項
前段，毒品危害防制條例第10條第1 項、第2 項、第18條第1 項
前段，刑法第11條、第47條第1項、第51條第5款、第38條第1 項
第2 款，判決如主文。
本案經檢察官郭玄義到庭執行職務。
中　　華　　民　　國　　96　　年　　1 　　月　　31　　日
                  刑事第二庭    法  官  黃齡玉
以上正本證明與原本無異。
如不服本判決，應於判決送達後10日內，向本院提出上訴狀 (須
附繕本)。
中　　華　　民　　國　　96　　年　　2 　　月　　2 　　日
                                書記官  施嘉玫
毒品危害防制條例第10條
施用第一級毒品者，處 6 月以上 5 年以下有期徒刑。
施用第二級毒品者，處 3 年以下有期徒刑。
